【裁判字號】    97,上易,49
【裁判日期】    970123
【裁判案由】    竊盜
【裁判全文】
臺灣高等法院臺中分院刑事判決          97年度上易字第49號
上  訴  人
即  被  告  乙○○
上列上訴人因竊盜案件，不服臺灣臺中地方法院96年度易字第
5560號中華民國96年11月30日第一審判決（起訴案號：臺灣臺中
地方法院檢察署96年度偵字第25120號），提起上訴，本院判決
如下：
    主  文
上訴駁回。
    事  實及理  由
一、本案經本院審理結果，認第一審判決認事用法及量刑均無不
    當，應予維持，並引第一審判決書記載之事實、證據及理由
    。（如附件）
二、被告提起上訴略以：I伊未攜帶金屬板手等犯罪工具，不應
    論以加重竊盜罪；II原審量刑過重等情。
三、本院查：
  (一)被告於意圖行竊之際，確有攜帶金屬板手為工具一節，業據
    被告分別於原審審理及檢察官偵查時供述在卷，參酌卷附行
    竊現場照片，被告著手竊盜系爭貨車電池箱內之電池，不使
    用工具顯然無法竟其功，是其自白應與事實相符。被告嗣後
    否認攜帶板手難以採信。
  (二)被告有以下竊盜前科：I原審法院以92年度沙簡上字第397
    號判處有期徒刑10月確定；II原審法院以93年度易字第982
    號判處有期徒刑3月確定；III原審法院以93年度沙簡字第519
    號判處有期徒刑6月確定；Ⅳ原審法院以94年度沙簡字第635
    號判處有期徒刑3月確定；Ⅴ原審法院以96年度沙簡字第559
    號判處拘役30日確定等情，有台灣高等法院被告前案紀錄表
    附卷可考，素行不佳。
四、原審因而適用刑事訴訟法第299條第1項前段，刑法第321條
    第1項第3款、第2項、第25條、第47條第1項等規定，並審酌
    被告有上開多項竊盜罪前科，不思以正當手段賺取所需，猶
    再竊取他人之財物，顯然不知悔改，又參以其犯罪之動機，
    所竊取財物之價值非鉅，惟持兇器竊盜對被害人所生之危害
    非淺，另其家庭狀況及自始均供認犯行之犯罪後態度等一切
    情狀，量處有期徒刑10月，參酌被告所犯罪名之法定刑為6
    月以上，5年以下有期徒刑之罪，其認事用法核無違誤，量
    刑亦屬允當，上訴意旨猶執前詞提起上訴，其上訴為無理由
    ，應予駁回。
五、據上論斷，應依刑事訴訟法第373條、第368條，判決如主文
    。
本案經檢察官丙○○到庭執行職務。
中    華    民    國    97    年    1    月    23    日
            刑事第四庭    審判長法  官  洪  耀  宗
                                法  官  江  德  千
                                法  官  劉  登  俊
上列正本證明與原本無異。
不得上訴。
                                書記官  粘  銘  環
中    華    民    國    97    年    1     月    23    日
附件
臺灣臺中地方法院刑事判決              96年度易字第5560號
公  訴  人  臺灣臺中地方法院檢察署檢察官
被      告  乙○○  男  26歲（民國○○年○月○日生）
                    身分證統一編號：Ｚ000000000號
                    住台中縣大安鄉○○○路131號
                    （現羈押於台灣台中看守所）
上列被告因竊盜案件，經檢察官提起公訴（96年度偵字第25120
號），本院改依簡式審判程序審理，判決如下：
    主  文
乙○○攜帶兇器竊盜未遂，累犯，處有期徒刑拾月。
    犯罪事實
一、乙○○於民國94年間曾因竊盜案件，經本院分別以94年度沙
    簡字第519號及94年度沙簡字第635號判處有期徒刑6月、3月
    ，2 案定應執行刑有期徒刑8月確定，於95年7月20日執行完
    畢。詎仍不知悔悟，於96年10月23日凌晨2 時40分許，見甲
    ○○所駕駛之車牌號碼828-GZ號大貨車停放在臺中縣大甲鎮
    ○○路○ 段147之2號對面空地，竟意圖為自己不法之所有，
    持客觀上具危險性，足以對人之生命、身體、安全產生危害
    ，可供兇器使用之金屬扳手（未據扣案）為工具，將該貨車
    之電池箱打開，正準備將蓄電池拔下之際，為在貨車上休息
    之甲○○發現，始未得逞。嗣經甲○○報警而查獲上情。
二、案經臺中縣警察局大甲分局報告臺灣臺中地方法院檢察署檢
    察官偵查起訴，本院改行簡式審判程序審理。
    理  由
一、認定犯罪事實及量刑審酌之依據：
  (一)被告乙○○之自白。
  (二)證人甲○○於警詢時之證述。
  (三)刑案現場圖1張、刑案現場相片4張。
  (四)臺灣高等法院被告前案紀錄表（被告前案、累犯及素行情形
    之認定）。
二、核被告乙○○已下手實施竊盜之犯行，而未生竊取財物之結
    果，所為係犯刑法第321條第1項第3款、第2項之攜帶兇器竊
    盜未遂罪。被告有事實欄所載之前科，有臺灣高等法院被告
    前案紀錄表可參，其前受有期徒刑之執行完畢後，5 年以內
    故意再犯本件有期徒刑以上之罪，為累犯，應依刑法第47條
    第1 項之規定，加重其刑。又被告已著手犯罪行為之實施而
    不遂，為未遂犯，爰依刑法第25條第2 項之規定，減輕其刑
    。並依法先加重後減輕之。
三、爰審酌被告有犯竊盜罪之前科，竟不思以正當手段賺取所需
    ，猶再竊取他人之財物，顯然不知悔改，又參以其犯罪之動
    機，所竊取財物之價值非鉅，惟持兇器竊盜對被害人所生之
    危害非淺，另其家庭狀況及自始均供認犯行之犯罪後態度等
    一切情狀，不依檢察官之求刑，而量處主文所示之刑，以示
    儆懲。至公訴人雖以被告顯有竊盜之習慣，聲請依竊盜犯贓
    物犯保安處分條例之規定，宣告被告令入勞動場所強制工作
    等語，然本院就被告上開犯行，既已審酌其犯罪之一切情狀
    ，判處被告有期徒刑十月，則依上開條例第2條第4項「應執
    行之刑未達一年以上者，不適用本條例」之規定，當無另行
    宣告被告令入勞動處所強制工作之餘地，附此敘明。至於被
    告犯罪所使用之金屬扳手，雖為被告所有，惟未據扣案，為
    免將來執行之困難，亦不為沒收之宣告，併此敘明。
據上論斷，應依刑事訴訟法第273 條之1第1項、第299條第1項前
段、第310條之2、第454條第1項，刑法第321條第1項第3款、第2
項、第25條、第47條第1項，判決如主文。
中    華    民    國    96    年    11    月    30    日
                  刑事第六庭  法  官  高英賓
上正本證明與原本無異。
如不服本判決，應於收受送達後10日內向本院提出上訴書狀（應
敘述具體理由並附繕本）。
上訴書狀如未敘述理由，應於上訴期間屆滿後20日內補提理由書
於本院。
                              書記官  司立文
中    華    民    國    96    年    11    月    30    日
附錄論罪科刑法條：
中華民國刑法第321條
犯竊盜罪而有左列情形之一者，處 6 月以上、 5 年以下有期徒
刑：
一  於夜間侵入住宅或有人居住之建築物、船艦或隱匿其內而犯
    之者。
二  毀越門扇、牆垣或其他安全設備而犯之者。
三  攜帶兇器而犯之者。
四  結夥三人以上而犯之者。
五  乘火災、水災或其他災害之際而犯之者。
六  在車站或埠頭而犯之者。
前項之未遂犯罰之。
中華民國刑法第25條
已著手於犯罪行為之實行而不遂者，為未遂犯。
未遂犯之處罰，以有特別規定者為限，並得按既遂犯之刑減輕之
。


司法院資訊處製作；財團法人民間司法改革基金會備份。
